【裁判字號】    91,易,2222
【裁判日期】    920130
【裁判案由】    竊盜
【裁判全文】
臺灣桃園地方法院刑事判決                        九十一年度易字第二二二二號
    公  訴  人  臺灣桃園地方法院檢察署檢察官
    被      告  丙○○  男  二.
右列被告因竊盜案件，經檢察官聲請以簡易判決處刑（台灣桃園地方法院檢察署九十
一年度偵字第一五二一七號），及移送併案審理（台灣板橋地方法院檢察署九十一年
度偵字第二二一六一號），本院認不應以簡易判決處刑，改依通常程序判決如左：
    主  文
丙○○連續竊盜，累犯，處有期徒刑壹年。扣案汽車鑰匙壹把沒收。
    事  實
一、丙○○前曾於民國八十八年、八十九年間因二次竊盜案件，分別經台灣板橋法院
    判處有期徒刑一年一月、一年六月確定，於九十年八月二日假釋出監，九十一年
    六月二十一日縮刑期滿執行完畢，另於八十九年間因贓物案件，經台灣台北地方
    法院判處有期徒刑三月確定，於九十一年六月二十八日易科罰金執行完畢，仍不
    知悔改。其意圖為自己不法之所有，並基於竊盜之概括犯意，先於九十一年八月
    十三日晚間十一時許，騎乘ＨＱＩ－九一八號重機車，至桃園縣蘆竹鄉○○○街
    四十一號旁，以其所有之汽車鑰匙，竊取乙○○所有停放在該處之ＦＡ－一六三
    五號自小客車，將之駛往桃園縣蘆竹鄉九十七號「桂林汽車旅館」以防車主發覺
    ，而搜刮車內約六張回數票後，於翌日（八月十四日）凌晨三時許，將車開往桃
    園縣蘆竹鄉○○路○段五號前丟棄；並即以相同方式，在該處竊取戊○○所有之
    九Ｐ－一四一八號自小客車。得手後，丙○○仍依上開方式，將車駛往桃園縣蘆
    竹鄉○○○路、南昌路口，在搜刮車內財物無著後，將車丟棄該處；又即於八月
    十四日凌晨五時許，以相同方式，在前開交叉路口處，竊取丁○○所有之ＡＱ－
    一一六七號自小客車，在搜得車內財物約一百元零錢、回數票十二張後，將車棄
    置於林口長庚醫院停車場。事後，丙○○慮及其行竊時似已遭附近民眾注意，為
    防被人記下車號，以致失風，乃於九十一年八月十四日上午七時三十分許，至桃
    園縣警察局蘆竹派出所，向值班警員謊報上開機車失竊。經警盤詰後，丙○○始
    坦承上情，並交出上開汽車鑰匙一把（涉嫌誣告部分未經起訴），另帶同警方起
    出上開三部失車。丙○○嗣經台灣桃園地方法院檢察署檢察官訊問結果，諭知交
    保在外。
二、詎丙○○竟不知悔改，又承前竊盜之概括犯意，於上開交保期間內之九十一年十
    一月十六日上午七時許，在台北縣三峽鎮○○○○道旁產業道路上，趁甲○○所
    有之ＡＨ－七七二三號客貨車停放該處，車門未鎖之際，逕行入內在置物箱中尋
    得汽車鑰匙後，將車發動駛離而竊取之。得手後為甲○○即時發覺，乃一路尾隨
    丙○○至國道三號高速公路北向四十八公里處，覷隙向巡邏員警報案，而在上處
    當場查獲丙○○。
三、案經桃園縣警察局大園分局報請台灣桃園地方法院檢察署檢察官偵查起訴，及台
    灣板橋地方法院檢察署檢察官移送併案審理。
    理  由
一、訊據被告丙○○迭於警訊及偵審中坦承右揭竊盜犯行不諱，核與被害人乙○○、
    戊○○、丁○○、甲○○四人在警訊中指述渠等自小客車遭竊之情節相符，此外
    並有查獲汽車照片三張、桂林旅館有限公司旅客住宿資料一份、贓物領據四份附
    卷，汽車鑰匙一把扣案可資佐證。本件事證明確，被告犯行堪予認定。
二、核被告丙○○所為，係犯刑法第三百二十條第一項之竊盜罪，被告先後多次犯行
    ，時間緊接，所犯構成要件相同罪名，顯係基於概括犯意而為，應依連續犯之規
    定以一罪論。公訴人雖未敘及被告於九十一年十一月十六日，在三峽竊取甲○○
    ＡＨ－七七二三號客貨車之事實，惟該部份事實與已起訴部分之事實間，有連續
    犯裁判上一罪之關係，本院自得併予審酌。又被告前曾有如事實欄所示之科刑及
    執行情形，其於刑之執行完畢後，五年內再犯本件有期徒刑以上刑之罪，為累犯
    ，依刑法第四十七條規定加重其刑。爰審酌被告犯罪之手段，其竊取上開四輛自
    小客車，意在搜刮財物，並未持以勒贖，且均將車輛完整棄置各處，車主尋回失
    車之可能性較高，損失較輕，且被告犯後坦承犯行，並主動帶同警方起出失車，
    犯後態度亦稱良好；惟其已有二次竊盜前科，經法院各判處有期徒刑一年一月、
    一年六月確定，甫於九十一年六月二十一日縮刑期滿執行完畢後，即於九十一年
    八月十四日再犯竊盜犯行，為警查獲後不知悔改，竟又於同年十一月十六日再犯
    竊盜犯行，心態可議，有從重處罰之必要等一切情狀，量處如主文所示之刑，以
    示懲儆。扣案汽車鑰匙一把為被告所有供犯罪所用之物，此經其於警、偵訊中自
    承在卷，被告此後在本院翻稱非其所有，不足採信，應依刑法第三十八條第一項
    第二款規定沒收。
據上論斷，應依刑事訴訟法第四百五十二條、第二百九十九條第一項前段，刑法第五
十六條、第三百二十條第一項、第四十七條、第三十八條第一項第二款，罰金罰鍰提
高標準條例第一條前段，判決如主文。
本案經檢察官張春暉到庭執行職務。
中        華        民        國    九十二    年    一    月    三十    日
                                  臺灣桃園地方法院刑事第五庭
                                      法  官    陳彥宏
右正本證明與原本無異
如不服本判決書應於送達後十日內向本院提出上訴狀
                                      書記官    翁其良
中        華        民        國   九十二     年    一    月    三十    日
論罪法條：刑法第三百二十條第一項
中華民國刑法第三百二十條
 (普通竊盜罪、竊佔罪)
意圖為自己或第三人不法之所有，而竊取他人之動產者，為竊盜罪，處五
年以下有期徒刑、拘役或五百元以下罰金。
意圖為自己或第三人不法之利益，而竊佔他人之不動產者，依前項之規定
處斷。
前二項之未遂犯罰之。


司法院資訊處製作；財團法人民間司法改革基金會備份。
